臺灣新竹地方法院民事判決　　　96年度訴字第101、214號
原　　　告　聯邦商業銀行股份有限公司
法定代理人　甲○○
訴訟代理人　蕭兆祺
被　　　告　乙○○
　　　　　　　　　　　　號
　　　　　　　　　　　現於台南監獄執行中
上列當事人間請求損害賠償事件，原告向本院聲請對被告核發支
付命令，經被告於法定期間提出異議後視為起訴，本院於民國96
年4月17日辯論終結，判決如下：
    主      文
被告應給付原告新臺幣柒拾陸萬元，及自民國九十六年二月二十
八日起至清償日止按年息百分之五計算之利息。
訴訟費用由被告負擔。
本判決第一項於原告以新臺幣貳拾伍萬肆仟元為被告供擔保後，
得假執行。
    事實及理由
甲、程序方面
一、本件原告原係向本院聲請核發支付命令，惟被告業於法定期
    間內提出異議，依據民事訴訟法第五百十九條第一項規定，
    即應以原支付命令之聲請視為起訴。
二、按訴狀送達後，原告不得將原訴變更或追加他訴，但擴張或
    減縮應受判決事項之聲明者，不在此限，民事訴訟法第二百
    五十五條第一項第三款定有明文。查本件原告起訴時，原係
    聲明請求被告給付新臺幣（以下同）769,900元，及自民國
    （以下同）90年5月31日起至清償日止按年息百分之5計算之
    利息，嗣原告於96年3月15日言詞辯論期日時，將訴訟標的
    之金額減縮為請求被告給付760,000元及自起訴狀繕本送達
    之翌日起至清償日止，按年息百分之5計算之利息，核係屬
    單純減縮應受判決事項之聲明，自應准許。
乙、實體方面
一、原告主張：緣被告乙○○於90年5月31日至原告位於桃園縣
    中壢市○○路○段95號之健行分行強盜，共搶得1,360,000
    元，嗣後原告雖尋回其中600,000元，惟仍受有760,000元之
    損害，而被告上開對原告強盜財物之犯罪行為，亦已經判決
    有罪確定，目前正在執行中，為此，爰依侵權行為損害賠償
    之法律關係，請求被告賠償原告所受損害，並聲明：（一）
    被告應給付原告760,000元，及自起訴狀繕本送達之翌日起
    至清償日止按年息百分之5計算之利息；（二）訴訟費用由
    被告負擔；（三）原告願供擔保聲請宣告假執行。
二、被告到庭自認原告主張之上開事實，且對原告主張受損之金
    額表示無意見，惟請求駁回原告之訴，並聲明訴訟費用由原
    告負擔。
三、得心證之理由：
(一)、查原告主張之前揭事實，已據提出與所述相符之台灣高等法
    院九十四年度上更（一）字第一六０號刑事判決影本、原告
    健行分行函、台灣桃園地方法院檢察署函各一份（以上均影
    本）為證，經核屬實；而被告雖於言詞辯論期日到場，聲明
    請求駁回原告之訴，訴訟費用由原告負擔，惟就原告主張之
    事實予以自認，且對原告所主張其受損之金額亦表示無意見
    （見本院九十六年四月十七日筆錄），自堪信原告之主張為
    真實。
(二)、按因故意或過失，不法侵害他人之權利者，負損害賠償責任
    ，民法第一百八十四條第一項前段定有明文；數人共同不法
    侵害他人之權利者，連帶負損害賠償責任，同法第一百八十
    五條第一項前段亦有規定，又「負損害賠償責任者，除法律
    另有規定或契約另有訂定外，應回復他方損害發生前之原狀
    。」、「因回復原狀而應給付金錢者，自損害發生時起，加
    給利息。」，同法第二百十三條第一項、第二項亦有規定，
    另同法二百零三條規定：「應付利息之債務，其利率未經約
    定，亦無法律可據者，週年利率為百分之五。」。查，本件
    依上開刑案判決書所示，被告係夥同他人共同強盜原告之金
    錢，係共同故意不法侵害原告之權利，並因此造成原告受有
    前述760,000元之金錢損害，自應連帶對原告負損害賠償責
    任，從而，揆諸上開之規定，原告依侵權行為損害賠償之法
    律關係，請求被告給付原告760,000元，及自起訴狀繕本送
    達被告之翌日即96年2月28日起至清償日止，按年息百分之5
    計算之利息，為有理由，應予准許。
四、假執行之宣告：
    原告陳明願供擔保聲請宣告假執行，核無不合，爰酌定相當
    擔保金額，准予宣告假執行。
五、據上論結：原告之訴為有理由，依民事訴訟法第七十八條、
    第三百九十條第二項，判決如主文。
中　　華　　民　　國　　96　　年　　4 　　月　　30　　日
                  民事第二庭    法　官　鄭政宗
以上正本係照原本作成。
如對本判決上訴，須於判決送達後20日內向本院提出上訴狀。
中　　華　　民　　國　　96　　年　　4 　　月　　30　　日
                                書記官　曾柏方
